臺灣新北地方法院板橋簡易庭小額民事判決
111年度板小字第1149號
原      告  卓冠宇
被      告  邱竣皓


上列當事人間請求侵權行為損害賠償事件，本院於中華民國111
年7月7日言詞辯論終結，判決如下：
    主      文
被告應給付原告新臺幣肆萬零伍佰柒拾陸元，及自民國一一一年
六月二十二日起至清償日止，按週年利率百分之五計算之利息。
原告其餘之訴駁回。
訴訟費用新臺幣壹仟元，其中新臺幣捌佰捌拾柒元由被告負擔，
餘由原告負擔。
本判決第一項得假執行。
原告其餘假執行之聲請駁回。
    事實及理由
壹、程序部分：
    本件被告經合法通知，無正當理由未於言詞辯論期日到場，
    核無民事訴訟法第 386條所列各款情形，爰依原告之聲請，
    由其一造辯論而為判決。
貳、實體部分：
一、原告主張：被告於民國110年8月6日8時57分許，駕駛車牌號
    碼000-0000號自用小客車（下稱A車），行經新北市○○區○○○
    路0段00號前時，因行駛時未注意車前狀況之過失，碰撞訴
    外人張陸昭所有，並由原告所駕駛之駕駛之車牌號碼0000-0
    0號之自用小客車（下稱系爭車輛）而肇事（下稱系爭事故
    ），致系爭車輛車體受損（下稱系爭損害），而生修復費用
    新臺幣（下同）計45,760元（工資40,000元、零件5,760元
    ），又訴外人張陸昭業將系爭損害賠償請求權讓與原告，原
    告依侵權行為損害賠償、債權讓與之法律關係請求被告給付
    上揭修復費用等語。並聲明：被告應給付原告45,760元及自
    起訴狀繕本送達翌日起至清償日止，按週年利率5％計算之利
    息。
二、被告則未於言詞辯論期日到場，亦未提出書狀為何聲明或陳
    述。
三、得心證之理由：
㈠、按因故意或過失，不法侵害他人之權利者，負損害賠償責任
    ；汽車、機車或其他非依軌道行駛之動力車輛，在使用中加
    損害於他人者，駕駛人應賠償因此所生之損害，民法第184
    條第1項前段、第191條之2前段分別有明文。次按物被毀損
    時，被害人除得依民法第196條請求賠償外，並不排除民法
    第213條至第215條之適用。依民法第196條請求賠償物被毀
    損所減少之價額，得以修復費用為估定之標準，但以必要者
    為限（例如：修理材料以新品換舊品，應予折舊）。被害人
    如能證明其物因毀損所減少之價額，超過必要之修復費用時
    ，就其差額，仍得請求賠償，此有最高法院77年度第9次民
    事庭會議決議可資參照。
㈡、查，原告主張被告駕駛A車於上揭時地，因行駛時未注意車前
    狀況之過失，碰撞系爭車輛而生系爭事故，致生系爭損害等
    事實，業據其提出道路交通事故當事人登記聯單、初步分析
    研判表、行車執照、估價單、債權讓與證明書等件為證（見
    本院卷第15至19頁；39至41頁），且有新北市政府警察局三
    峽分局111年2月15日新北警板交字第1113877992號函暨所附
    道路交通事故調查卷宗為憑（見本院卷第47至68頁），而被
    告對於原告主張之事實，既未於言詞辯論期日到場爭執，復
    未提出書狀答辯以供本院斟酌，依民事訴訟法第280條第3項
    準用同條第1項規定，即視同自認原告主張，堪認原告主張
    之上揭事實為真。
㈢、次查，系爭車輛因系爭事故支出修復費用共計45,760元（工
    資40,000元、零件5,760元）等情，有估價表在卷可稽（見
    本院卷第15頁）。然系爭車輛之修復既以新零件更換被毀損
    之舊零件，則原告以估價單所示之修復費用作為損害賠償之
    依據，自應將零件折舊部分予以扣除。依行政院所頒固定資
    產耐用年數表及固定資產折舊率之規定，系爭車輛之耐用年
    數為5年，依定率遞減法每年折舊1000分之369，另依營利事
    業所得稅查核準則第95條第6項規提列折舊採用定率遞減法
    者，以1年為計算單位，其使用期間未滿1年者，按實際使用
    之月數相當於全年之比例計算之，不滿1月者，以1月計」，
    系爭車輛於96年2月出廠，有行車執照可稽（見本院卷第39
    頁），迄本件車禍發生時即110年8月6日，已使用逾5年，則
    零件扣除折舊後之修復費用估定為576元（計算式：5,760元
    10％＝576元），加計工資40,000元，必要之修復費用應為40
    ,576元（計算式為：576元＋40,000元＝40,576元），是原告
    依侵權行為損害賠償、債權讓與之法律關係請求系爭車輛之
    必要修復費用為40,576元，核屬有據；至原告逾此範圍之請
    求，則屬無據。
四、末按給付無確定期限者，債務人於債權人得請求給付時，經
    其催告而未為給付，自受催告時起，負遲延責任。其經債權
    人起訴而送達訴狀，或依督促程序送達支付命令，或為其他
    相類之行為者，與催告有同一之效力；遲延之債務，以支付
    金錢為標的者，債權人得請求依法定利率計算之遲延利息；
    應付利息之債務，其利率未經約定，亦無法律可據者，週年
    利率為5％，民法第229條第2項、第233條第1項前段及第203
    條分別定有明文。查，原告所提民事起訴狀繕本係於111年6
    月1日公告黏貼於公告處並經登載司法院國內公示送達區，
    最後登載之日為111年6月1日，有本院公示送達證書可稽（
    見本院卷第85頁），依民事訴訟法第152條規定，於111年6
    月21日發生效力，揆諸前揭說明，原告自得請求被告給付自
    該狀送達翌日即111年6月22日起至清償日止，按週年利率5％
    計算之利息。
五、綜上所述，原告依侵權行為損害賠償、債權讓與之法律關係
    ，請求被告給付40,576元，及自起訴狀繕本送達翌日即111
    年6月22日起至清償日止，按法定利率即週年利率5％計算之
    利息，為有理由，應予准許。至原告逾此範圍之請求，為無
    理由，應予駁回。
六、本件原告勝訴部分，係就民事訴訟法第436條之8訴訟適用小
    額程序所為被告敗訴之判決，爰依同法第436條之20規定，
    職權宣告假執行。至原告就敗訴部分陳明願供擔保聲請宣告
    假執行，因訴之駁回而失所附麗，應予駁回。
七、訴訟費用負擔之依據：民事訴訟法第79條。本件訴訟費用額
    ，依後附計算書確定如主文所示金額。
中　　華　　民　　國　　111  　年　　7　　月　　15　　日
                  臺灣新北地方法院板橋簡易庭
                  法  官  吳孟竹
計   算   書
項        目        金   額（新臺幣）        備     註
第一審裁判費            1,000元
合        計            1,000元           其中887元由被
                                          告負擔，餘由原
                                          告負擔。
上列為正本係照原本作成。
如不服本判決，應於收受送達後20日內以違背法令為理由向本院
提出上訴狀（上訴理由依法應表明一、原判決所違背之法令及其
具體內容。二、依訴訟資料可認為原判決有違背法令之具體事實
。）如於本判決宣示後送達前提起上訴者，應於判決送達後20日
內補提上訴理由書（須附繕本），如未於上訴後20日內補提合法
上訴理由書，法院得逕以裁定駁回上訴。
中　　華　　民　　國　　111  　年　　7　　月　　15　　日
                  書記官  李庭君